【裁判字號】    95,交聲,302
【裁判日期】    950616
【裁判案由】    交管條例聲異
【裁判全文】
臺灣板橋地方法院交通事件裁定         95年度交聲字第302號
原處分機關  交通部公路總局臺北區監理所
異  議  人
即受處分人  甲○○
                      樓
上列異議人即受處分人因違反道路交通管理處罰條例案件，對於
交通部公路總局臺北區監理所95年1 月24日所為之處分（原處分
案號：北監自裁字第裁40-CG0000000號），聲明異議，本院裁定
如下：
    主  文
原處分撤銷。
甲○○駕車行經有燈光號誌管制之交岔路口闖紅燈，處罰鍰新臺
幣壹仟捌佰元，並記違規點數點。
    理  由
一、本件聲明異議意旨略以：本件違規汽車於民國93年9 月22日
    買後，即由宋藍田駕用，本件時地之違規係由宋藍田駕車違
    規所為，並非伊駕車違規云云。
二、原處分機關係以異議人甲○○所有車號DK-6327 號自用小客
    車，於民國93年10月22日1 時3 分許，在臺北縣中和市○○
    路與板南路有燈光號誌管制之交岔路口闖紅燈，經臺北縣政
    府警察局逕行舉發移送裁決，依道路交通管理處罰條例第53
    條規定，裁處罰鍰新臺幣五千四百元。
三、按汽車駕駛人行經有燈光號誌管制之交岔路口闖紅燈者，處
    新臺幣一千八百元以上五千四百元以下罰鍰；又汽車駕駛人
    有第53條情形者，除依原條款處罰鍰外，並予記違規點數三
    點，道路交通管理處罰條例第53條、第63條第1 項第3 款分
    別定有明文。查本件異議人上開車輛於上開時地闖紅燈之違
    規事實，有採證照片可證。異議人雖辯稱上開意旨云云，惟
    查其亦無具體事證可資證明歸責於其指述之實際違規行為人
    ，是依同條例第85條第2 項之規定，仍應歸責於車輛所有人
    者，處罰車輛所有人，是異議人上開所辯，顯不足採。原處
    分機關據引首揭規定裁處異議人罰鍰新臺幣五千四百元，固
    非無見。然另按處罰機關就違反道路交通管理處罰條例行為
    之處罰，於裁決前，應給予違規行為人陳述之機會，同條例
    第8 條第2 項亦定有明文，是違規行為人如未經合法通知到
    案聽候裁決時地，給予陳述機會，裁決機關即以違規行為人
    未依時到案為由，逕予裁決各該條款罰鍰最高額，顯有違「
    正當法律程序」原則，其所為處分自有不當。查異議人本件
    違規行為，舉發單位固於93年11月間，依異議人之設籍地址
    ，掛號寄發送達上開違規舉發通知單，惟其後經郵郵政機關
    以招領逾期為由退回，未經合法送達，此有該舉發單掛號函
    件信封影本附卷可稽。原處分機關就此未予詳查，即遽以異
    議人未依時到案為由，裁決最高罰鍰金額裁罰，依前揭說明
    ，顯有未洽；況且未依首揭規定並裁處記違規點數三點，亦
    於法未合。綜上所述，本件異議雖無理由，惟原處分既有上
    開不當，自應將該件原處分撤銷，由本院另行裁決。爰將原
    處分撤銷，另依上揭規定，裁處諭知如主文第二項所示。
四、據上論斷，應依道路交通案件處理辦法第20條規定，裁定如
    主文。
中    華    民    國    95    年    6     月    16    日
                        交通法庭  法  官  彭  全  曄
以上正本證明與原本無異
如不服本裁定應於送達後5日內向本院提出抗告狀
                                  書記官  梁  宜  庭
中    華    民    國    95    年    6     月    16    日


司法院資訊處製作；財團法人民間司法改革基金會備份。
